【裁判字號】    97,中簡上,904
【裁判日期】    980202
【裁判案由】    竊盜
【裁判全文】
臺灣臺中地方法院刑事判決           97年度中簡上字第904號
上  訴  人
即  被  告  甲○○○○○ ○○.
選任辯護人  李明海律師
上列上訴人因竊盜案件，不服本院臺中簡易庭九十七年度中簡字
第二五七六號中華民國九十七年八月二十七日第一審簡易判決（
聲請簡易判決處刑案號：臺灣臺中地方法院檢察署九十七年度偵
字第一一三七一號），提起上訴，本院管轄之第二審合議庭判決
如下：
    主    文
上訴駁回。
    犯罪事實及理由
一、本院認定之犯罪事實及證據，除加列證人丁○○、戊○○二
    人於本院審理時之結述為證據外，其餘均與如附件所示之原
    審判決書之記載相同，茲引用之。
二、(一)本院經審理後，認原審以上訴人即被告甲○○○○○ ○○○○○○○○○
    ○○○○○所犯竊盜犯行，事證明確，並適用刑法第三百二十條
    第一項、第四十一條第一項前段及刑法施行法第一條之一第
    一項、第二項前段等規定，對被告量處拘役五日，並諭知易
    科罰金之折算標準，經核認事用法均無不當之處，量刑亦屬
    妥適。(二)今被告猶執前詞，徒言否認犯行，辯稱：扣案之上
    開三瓶紅酒係其以每瓶新臺幣（下同）三百八十九元之代價
    ，案發之前在其他賣場或超商所購得，當日欲以每瓶二百八
    十元之代價，出售予PJ CAFE餐廳，但在未及送貨前，即為
    警查獲。其並未保留購買紅酒之統一發票，又其係「無償」
    幫朋友（案外人馬明仁）作市場調查，才會賠錢販售扣案之
    紅酒（參本院卷第一七六頁至第一七八頁）云云。因被告並
    無法提出其販入扣案之三瓶紅酒之來源證明，且被告所辯係
    「無償」幫朋友作市場調查，才會賠錢販售紅酒一節，經核
    亦顯與常情有悖，是本院認被告上開所辯，應係其事後虛構
    之詞，不足採信。(三)況被告確有於民國九十七年五月八日下
    午三時五十七分許，在臺中市○○區○○路五三三號丙○○
    ○○○地下一樓之賣場內，以徒手方式，竊取該賣場所販售
    之三瓶紅酒後，因未使用該賣場提供之手推車，而以徒手攜
    帶紅酒，行經證人即上開賣場之藥師戊○○面前，致引起證
    人戊○○特別注意。之後被告躲至該賣場內之大型柱子後方
    ，將該三瓶紅酒置入其隨身攜帶之側背包內，隨在未結帳之
    情形下，走出賣場。嗣為證人即上開賣場之警衛人員丁○○
    一路目擊並跟蹤被告至該賣場之結帳區外，再趨前將被告攔
    下，而自被告隨身攜帶之側背包內，取出被告所竊取之三瓶
    紅酒扣案等情，業據證人丁○○於本院審理時，結述明確，
    核與證人戊○○於本院審理時之結述相吻（參本院卷第六六
    頁至第七○頁）。(四)綜上等情，應足認被告提起本件上訴，
    指摘原審判決有所不當，核為無理由，自應予駁回。
據上論斷，應依刑事訴訟法第四百五十五條之一第三項、第三百
六十八條第一項前段、第三百七十三條，判決如主文。
本案經檢察官乙○○到庭執行職務。
中    華    民    國    98    年    2     月    2     日
                    刑事第九庭  審判長法  官  唐敏寶
                                      法  官  高英賓
                                      法  官  戴博誠
上正本證明與原本無異。
本件不得上訴。
                                      書記官  賴玉真
中    華    民    國    98    年    2     月    2     日


司法院資訊處製作；財團法人民間司法改革基金會備份。
